臺灣橋頭地方法院民事判決　　　　　 110年度橋小字第1816號

原　　　告　陳靜琴　

被　　　告　湯核羚　

上列當事人間請求損害賠償事件，原告提起刑事附帶民事訴訟，
經本院刑事庭裁定移送前來（110 年度附民字第133 號），本院
於民國111 年2 月15日言詞辯論終結，判決如下：
    主      文
被告應給付原告新臺幣30,000元，及自民國110 年5 月14日起至
清償日止，按週年利率百分之5 計算之利息。
本判決得假執行；但被告如以新臺幣30,000元為原告供擔保，免
為假執行。
    事實及理由
一、原告主張：原告雖預見提供金融機構帳戶資料予他人使用，
    可能幫助他人遂行詐欺取財犯行及掩飾隱匿他人犯罪所得，
    竟與真實姓名年籍不詳之詐欺集團成員約定以1 個帳戶每10
    日新臺幣（下同）10,000元之租金，出租其所申設之玉山商
    業銀行左營分行帳號000-0000000000000 號、臺灣土地銀行
    楠梓分行帳號000-000000000000號、高雄銀行帳號000-0000
    00000000號、中華郵政股份有限公司內門郵局帳號000-0000
    0000000000號等帳戶，遂於民國109 年7 月19日某時，在高
    雄市○○區○○路000 ○0 號之全家便利超商興德門市，利
    用店到店方式，將前開帳戶之存摺、提款卡寄出，並提供上
    開帳戶金融卡密碼，而容任該集團成員使用上開帳戶作為詐
    欺取財及洗錢之犯罪工具。嗣該集團成員於109 年7 月16日
    9 時許，撥打原告電話，再透過交換LINE帳號之方式，向原
    告佯稱為其姪女，因急需用錢故欲向原告借款，致原告陷於
    錯誤，於109 年7 月23日13時46分、同日13時47分各轉帳20
    ,000元、10,000元至前開玉山銀行帳戶內，旋遭人提領一空
    。原告事後始察覺遭詐騙，被告提供詐騙集團前開玉山銀行
    帳戶供犯罪之用，乃與詐騙集團共同侵害原告財產，爰依侵
    權行為損害賠償之法律關係起訴請求被告賠償原告所受損害
    。並聲明：被告應給付原告30,000元，及自起訴狀繕本送達
    翌日起至清償日止，按週年利率5 ％計算之利息。併願供擔
    保准予假執行。
二、被告則以：被告係遭詐騙始提供前開玉山銀行帳戶與詐騙集
    團。被告願意賠償原告，但目前無法清償，須等到日後有能
    力再賠償原告等語。並聲明：原告之訴駁回。
三、本院之判斷
  ■抭Q告上開所為違反洗錢防制法等罪嫌，致原告受有30,000元
    損害，業經臺灣橋頭地方檢察署（橋頭地檢署）檢察官以10
    9 年度偵字第12574 號、第12997 號起訴後，並經本院刑事
    庭以110 年度簡字第1324號判決認被告幫助犯洗錢罪，處有
    期徒刑3 月，併科罰金20,000元，有本院110 年度簡字第13
    24號刑事簡易判決附卷可稽，又被告就原告主張事實未為否
    認，本院綜合上開證據調查結果，自堪信原告主張為真實。
    被告雖以伊目前無資力賠償原告等語為辯，然此為原告債權
    能否獲滿足，非被告得拒絕賠償之事由，故被告所辯無足採
    認。
  ■邧鬖]故意或過失，不法侵害他人之權利者，負損害賠償責任
    。數人共同不法侵害他人之權利者，連帶負損害賠償責任；
    不能知其中孰為加害人者，亦同。造意人及幫助人，視為共
    同行為人。民法第184 條第1 項前段及第185 條分別定有明
    文。查原告因遭詐騙集團之詐騙行為致遭詐騙受有30,000元
    財產上損害，而被告協助詐騙集團之洗錢罪幫助犯行，已如
    前述，依上開規定，被告需與詐騙集團對原告共同負侵權行
    為損害賠償之責，是原告請求被告賠償其所受之30,000元財
    產上損害，應屬有據。
  ■吤蔚鷁馴I無確定期限者，債務人於債權人得請求給付時，經
    其催告而未為給付，自受催告時起，負遲延責任；其經債權
    人起訴而送達訴狀，或依督促程序送達支付命令，或為其他
    相類之行為者，與催告有同一之效力；遲延之債務，以支付
    金錢為標的者，債權人得請求依法定利率計算之遲延利息；
    應付利息之債務，其利率未經約定，亦無法律可據者，週年
    利率為5 ％，民法第229 條第2 項、第233 條第1 項前段及
    第203 條分別定有明文。本件原告請求被告賠償之金額，並
    未定有給付之期限，而起訴狀繕本於110 年5 月13日合法送
    達，原告請求自起訴狀繕本送達被告之翌日即110 年5 月14
    日起至清償日止，按週年利率5 ％計算之法定遲延利息，核
    屬適法，應予准許。
四、綜上所述，原告依據侵權行為法律關係請求被告給付30,000
    元，及自110 年5 月14日起至清償日止，按週年利率5 ％計
    算之利息，為有理由，應予准許。
五、本件核屬民事訴訟法第436 條之8 第1 項之小額訴訟事件，
    本院為被告部分敗訴之判決，爰依同法第436 條之20規定，
    依職權宣告假執行，並依同法第436 條之23準用第436 條第
    2 項，適用同法第392 條第2 項規定，依職權宣告被告如預
    供擔保，免為假執行。原告聲明願供擔保請准宣告假執行，
    僅係促使本院職權之發動，並無准駁之必要。
七、本件係原告提起刑事附帶民事訴訟，而由本院刑事庭依刑事
    訴訟法第504 條第1 項規定裁定移送前來，依同條第2 項規
    定免繳納裁判費，爰不另為訴訟費用負擔之諭知。
中　　華　　民　　國　111 　　年　　3 　　月　　4　　日
    　　　　　　　橋頭簡易庭　法　　　官  郭育秀
以上正本係照原本作成。
民事訴訟法第436 條之24第2 項：對於本判決之上訴，非以違背
法令為理由，不得為之。
如對本判決上訴，須於判決送達後20日內向本院提出上訴狀，並
須表明原判決所違背之法令及其具體內容與依訴訟資料可認為原
判決有違背法令之具體事實之上訴理由（須按他造當事人之人數
附繕本）。
中　　華　　民　　國　111 　　年　　3 　　月　　4　　日
      　　　　　　　　　　　　書　記　官  塗蕙如